【裁判字號】    90,家訴,2
【裁判日期】    900323
【裁判案由】    撤銷死亡宣告
【裁判全文】
臺灣花蓮地方法院民事判決                    九十年度家訴字第二號
    原      告  張新榮原名張.
    訴訟代理人  張圓圓
               送達代收人  .
    被      告  乙○○○
右當事人間聲請撤銷死亡宣告事件，本院判決如左：
    主      文
本院民國七十八年十一月九日七十八年度亡字第一六號宣告張勝輝（後改名為張新榮
，男，民國十六年五月十一日生，原住花蓮縣鳳林鎮大榮里七鄰二村四十七號）於民
國四十五年三月一日下午十二時死亡之判決，應予撤銷。
訴訟費用由被告負擔。
    事      實
甲、原告方面：
一、聲明：
    求為判決如主文所示。
二、陳述：
    原告前曾於民國（下同）三十五年間受徵召前往大陸地區服役，詎原告胞妹即被
    告誤以為原告已經死亡，而向法院求為原告死亡之宣告，今原告已安然無恙返台
    ，為此依民事訴訟法第六百三十六條之規定，求為判決撤銷上述死亡宣告判決。
三、證據：
    提出戶籍謄本四份、財團法人海峽交流基金會九０核字第五二五六證明及所附中
    華人民共和國河南省南市公證處公證書乙份為證，並聲請訊問證人張美玉、張
    勝賢、朱木相。
乙、被告方面：
    對於原告主張之事實均不爭執。
丙、本院依職權調閱七十八年度亡字第一六號民事卷宗全卷。
    理      由
一、程序方面：
    按撤銷死亡宣告之訴，除準用第五百五十一條第二項之規定外，如受死亡宣告之
    人尚生存或確定死亡之時不當者，亦得提起之，第五百五十二條（除斥期間）之
    規定，於以受死亡宣告人尚生存為理由，提起撤銷死亡宣告之訴者，不適用之，
    又撤銷死亡宣告之訴，以公示催告聲請人為被告，民事訴訟法第六百三十六條、
    第六百三十七條及第五百五十一條第二項分別定有明文。
二、得心證之理由：
  (一)原告起訴主張其於三十五年間受徵召前往大陸地區服役，胞妹即被告誤以為原告
    已經死亡，而向法院求為原告死亡之宣告，今原告已安然無恙返台，為此提起本
    訴等情，業據其提出提出戶籍謄本四份、財團法人海峽交流基金會九０核字第五
    二五六證明及所附中華人民共和國河南省南市公證處公證書乙份為證，並經本
    院調閱七十八年度亡字第一六號民事卷宗全卷審核無誤，復據證人即原告之胞妹
    張美玉、胞弟張勝賢當庭指認原告確係其胞兄張勝輝（本院九十年三月二日及三
    月九日言詞辯論筆錄）。再證人即原告就讀鳳林西林國民學校高等科第四屆同班
    同學朱木相亦到庭證述：「．．．在庭上之張新榮就是我當時的同學張勝輝，因
    為我們放學時走的路都是同一條路回家，雖然年紀、相貌有一點改變，但是我仍
    能認得出．．．，我認出原告是經他妹妹介紹後，我們碰面，用日語講話，談到
    在學校的情形，及老師的名字都對，而認出原告。」等語綦詳（本院九十年三月
    九日言詞辯論筆錄），堪認證人所述本件到庭之原告即係前經本院宣告死亡之「
    張勝輝」本人等情確屬真正，被告對原告主張之事實亦不爭執，原告主張之事實
    自堪信其為真實。
  (二)從而，原告主張其現尚生存，為此提起本訴，求為判決撤銷本院七十八年度亡字
    第一六號關於宣告其死亡之判決，揆諸首揭說明，尚無不合，應予准許。
三、據上論結，本件原告之訴為有理由，爰依民事訴訟法第七十八條，判決如主文。
中        華        民      國    九十    年        三  月    二十三    日
                                  臺灣花蓮地方法院家事法庭
                                      法  官  林  碧  玲
右正本証明與原本無異。
如對本判決不服，應於送達後廿日內，向本院提出上訴狀（應抄附繕本）。
                                      法院書記官  王 春 月
中        華        民      國    九十    年        三  月    二十三    日


司法院資訊處製作；財團法人民間司法改革基金會備份。
